【裁判字號】    90,家抗,23
【裁判日期】    901231
【裁判案由】    指定遺產管理人
【裁判全文】
臺灣高等法院臺南分院民事裁定  九十年度家抗字第二三號   Ｋ
      抗  告  人  乙  ○  ○
                  丙  ○  ○
      法定代理人  甲  ○  ○
右抗告人因與相對人間就被繼承人錢奉華指定遺產管理人事件，對於中華民國九十年
七月二十六日臺灣臺南地方法院九十年度繼字第四八七號裁定提起抗告，本院裁定如
左：
      主    文
抗告駁回。
抗告程序費用由抗告人負擔。
      理    由
一、抗告意旨略以：法律之目的在保障人民的生命財產，本件被繼承人錢奉華遺產價
    值達新臺幣數百萬元，而被繼承人錢奉華之直系血親卑親屬均係同母異父及同父
    異母之兄弟姐妹，抗告人之遺產應繼分遭被繼承人錢奉華之繼承人錢涵香、錢苑
    明之詐欺侵權，為此聲請指定遺產管理人，原審法官審理草率，適用法規違誤。
    因抗告人受教育程度不高，不懂法律，唯台南縣榮民服務處有服務榮民榮眷之任
    務，且該處具豐富經驗，為專業之承辦單位，選任其為遺產管理人較為恰當云云
    。
二、本院查：(一)抗告人於原審聲請意旨略以：被繼承人錢奉華於民國九十年四月七日
    死亡，死後遺有坐落苗栗縣獅潭鄉百壽村房屋一棟及台南縣梓西鄉山坡地數甲等
    財產，然因該財產係被繼承人錢奉華早年入贅范家，變賣范家財產後陸續購得，
    自應為范家共有之遺產，如僅由被繼承人錢奉華嗣後再婚之配偶及子女繼承上開
    財產，對抗告人實為不公平，為免被繼承人錢奉華遺產有毀損滅失之虞，自有加
    以保存及處置上開遺產之必要。茲因被繼承人錢奉華為大陸來台之退除役官兵，
    且老年安置於台南榮民之家，對被繼承人錢奉華之事務自屬熟悉，爰聲請選任相
    對人為被繼承人錢奉華之遺產管理人等情。(二)經查本件被繼承人錢奉華死後尚遺
    有大陸籍之配偶覃秋妹、與前配偶余棗妹（臺灣籍）所生子女錢涵香、錢苑明，
    與大陸籍所生子女錢萬菊及養子錢文等人。經本院調閱原審法院九十年度繼字第
    三六一號拋棄繼承卷，繼承人錢涵香、錢萬菊及覃秋妹於原審聲明拋棄繼承時業
    已逾法定期間而遭駁回，是被繼承人錢奉華尚有合法之繼承人數人。又按聲請法
    院指定遺產管理人，僅於被繼承人之繼承人不明時，為管理被繼承人之遺產，始
    得聲請法院指定遺產管理人，如被繼承人已有繼承人，且未拋棄繼承，則於被繼
    承人死亡後，即已繼承被繼承人之遺產，自得管理被繼承人之遺產，而無聲請指
    定遺產管理人之必要。民法第一千一百四十八條、第一千一百三十八條、第一千
    一百七十七條及第一千一百七十八條定有明文可資參照。本件被繼承人死亡後尚
    有繼承人數人已如前述，是原裁定依法駁回抗告人之聲請，並無不當，抗告意旨
    仍執前詞指摘原裁定不當，求為廢棄，非有理由。
三、據上論結，本件抗告為無理由，依非訟事件法第十條、第二十八條，民事訴訟法
    第四百九十二條第一項、第七十八條、第八十五條第一項前段，裁定如主文。
中      華      民      國    九十      年     十二     月    三十一    日
                                    臺灣高等法院臺南分院民事第四庭
~B1審判長法官  王    惠    一
~B2      法官  吳    上    康
~B3      法官  胡    景    彬
右為正本係照原本作成。
不得再抗告。
中      華      民      國    九十一    年     一       月      三      日
                                        法院書記官  謝    素    嬿


司法院資訊處製作；財團法人民間司法改革基金會備份。
